臺灣桃園地方法院刑事判決　　　　　 100年度審易字第1201號
公　訴　人　臺灣桃園地方法院檢察署檢察官
被　　　告　簡群隆
上列被告因竊盜案件，經檢察官提起公訴（100 年度偵字第1223
2 號），被告於本院準備程序進行中，就被訴事實為有罪之陳述
，經本院告知簡式審判程序意旨，並聽取當事人之意見後，本院
裁定依簡式審判程序審理，判決如下：
    主  文
簡群隆竊盜，累犯，處有期徒刑柒月。
    事  實
一、簡群隆有下列前科：
  (一)前於民國81年間因違反肅清煙毒條例、違反麻醉藥品管理
    條例及偽造文書等案件，經法院，分別判處有期徒刑3 年6
    月、6 月、6 月，並定其應執行刑為有期徒刑4 年確定；
    於82年間次因違反肅清煙毒條例案件，經法院判處有期徒刑
    3 年6 月確定，上開案入監接續執行，於85年7 月6 日
    假釋出監，假釋期間因違反保護管束應遵守事項，遭撤銷假
    釋，尚餘殘刑4 年4 月又19日。
  (二)於85年間又因違反肅清煙毒條例案件，經本院以85年度訴
    字第1645號判決，判處有期徒刑3 年10月確定；於86年間
    再因違反麻醉藥品管理條例案件，經本院以86年度易字第42
    4 號判決，判處有期徒刑7 月確定，案另經本院以88年
    度聲字第334 號裁定，定其應執行刑為有期徒刑4 年2 月確
    定，並與案殘刑入監接續執行，於90年1 月21日假釋出
    監，假釋期間因違反保護管束應遵守事項，遭撤銷假釋，於
    91年3 月20日入監，續服至案殘刑4 年2 月，已於95年
    2 月28日縮刑期滿執行完畢。
二、詎其仍不知悛悔，於100 年1 月8 日下午5 時許前某時，行
    經桃園縣大園鄉○○路36號前，見辜川林所有之車牌號碼為
    9207-VT 號自用小客車停放於該處，認有機可乘，竟意圖為
    自己不法之所有，先以在路旁拾得之石塊敲破上開自用小客
    車之右前車窗後，徒手竊取置於車內之皮包1 個（內有行動
    電話2 支【其中1 支為李詩羚所有，SAMSUNG 廠牌，手機序
    號為000000000000000 號，下稱「SAMSUNG 牌行動電話」，
    內置行動電話門號0000000000號SIM 卡1 張】、辜川林、李
    詩羚分別向中華郵政股份有限公司申辦取得之存摺各1 本、
    李詩羚家中之鑰匙及遙控器1 串），得手後旋逃離現場。嗣
    於100 年1 月8 日後某日，簡群隆因經濟拮据，在桃園縣大
    園鄉和平村14鄰張厝10號內，以上開「SAMSUNG 牌行動電話
    」1 支向不知情之張惠芳（業經臺灣桃園地方法院檢察署檢
    察官為不起訴處分）質押借款，警方依上開手機序號循線查
    獲張惠芳持用該「SAMSUNG 牌行動電話」, 進而查悉上情。
三、案經桃園縣政府警察局大園分局報請臺灣桃園地方法院檢察
    署檢察官偵查起訴。
    理  由
一、本案被告簡群隆所犯為死刑、無期徒刑或最輕本刑為3 年以
    上有期徒刑以外之罪，其於本院準備程序中就前揭被訴事實
    為有罪之陳述，經本院告知簡式審判程序之旨，並聽取當事
    人之意見後，本院依刑事訴訟法第273 條之1 第1 項規定，
    裁定進行簡式審判程序，合先敘明。
二、前開犯罪事實，業據被告簡群隆分別於檢察官訊問及本院審
    理中坦承不諱，並經證人即被害人辜川林、李詩羚及證人張
    惠芳分別於警詢及檢察官訊問中陳述無訛，且有贓物領據（
    保管）單、起獲之「SAMSUNG 牌行動電話」之序號照片、李
    詩羚持用之行動電話門號0000000000通聯調閱查詢單、張惠
    芳持用之0000000000通聯調閱查詢單、手機序號0000000000
    00000 之行動電話通聯紀錄等在卷可稽，足徵被告自白與事
    實相符，事證明確，被告犯行堪以認定。
三、按刑法第321 條第1 項第3 款攜帶兇器竊盜罪，所稱之兇器
    ，乃依一般社會觀念足以對人之生命、身體、安全構成威脅
    ，而具有危險性之「器械」而言（關於「器械」一語，參見
    社會秩序維護法第63條第1 項第1 款「無正當理由攜帶具有
    殺傷力之『器械』」；及本院79年臺上字第5253號判例「螺
    絲起子為足以殺傷人生命、身體之『器械』」用語）。而磚
    塊、石頭乃自然界之物質，尚難謂為通常之「器械」，從而
    持磚塊、石頭砸毀他人車窗竊盜部分，尚難論以攜帶兇器竊
    盜罪（最高法院92年度臺非字第38號判決意旨參照）。核被
    告所為，係犯刑法第320 條第1 項之普通竊盜罪。又被告有
    如事實欄一所載之犯罪科刑及執行完畢紀錄，此有臺灣高等
    法院被告前案紀錄表在卷可按，其於有期徒刑執行完畢後，
    於5 年以內故意再犯本件有期徒刑以上之罪，為累犯，應依
    刑法第47條第1 項之規定加重其刑。爰審酌被告不思努力以
    正當勞力謀生，恣意竊取他人財物，危害社會治安非輕，原
    不宜寬縱，惟念被告始終坦承犯行，犯後態度尚佳等一切情
    狀，量處如主文所示之刑。至被告用以行竊之石塊，係自路
    旁拾取使用，而非被告所有，爰不予宣告沒收。
據上論斷，應依刑事訴訟法第273 條之1 第1 項、第299 條第1
項前段，刑法第320 條第1 項、第47條第1 項，刑法施行法第1
條之1 第1 項、第2 項前段，判決如主文。
本案經檢察官李安蕣到庭執行職務。
中    華    民    國   100    年    7     月    28    日
                    刑事庭  法  官  顏世翠
以上正本證明與原本無異。
如不服本判決應於收受判決後10日內向本院提出上訴書狀，並應
敘述具體理由。其未敘述上訴理由者，應於上訴期間屆滿後20日
內向本院補提理由書( 均須按他造當事人之人數附繕本) 「切勿
逕送上級法院」。
                            書記官  吳忻蒨
中    華    民    國   100    年    7     月    28    日
附錄本案論罪科刑法條：
中華民國刑法第320 條
（普通竊盜罪、竊佔罪）
意圖為自己或第三人不法之所有，而竊取他人之動產者，為竊盜
罪，處五年以下有期徒刑、拘役或五百元以下罰金。
意圖為自己或第三人不法之利益，而竊佔他人之不動產者，依前
項之規定處斷。
前二項之未遂犯罰之。